臺灣臺南地方法院民事判決　九十二年度訴字第九八一號
　　原　　　告　乙○
　　訴訟代理人　丁○○
　　被　　　告　甲○○
　　　　　　　　　　　　（現因另案在台灣台南監獄執行中）
　　　　　　　　　　　　身分證.
右當事人間請求侵權行為損害賠償事件，經本院刑事庭移送前來，本院於民國九十二
年十二月二十四日言詞辯論終結，判決如左：
    主　　  文
被告應給付原告新台幣捌拾萬玖仟貳佰陸拾肆元，及自民國九十二年六月十一日起至
清償日止，按週年利率百分之五計算之利息。
原告其餘之訴駁回。
訴訟費用由被告負擔百分之二十七，餘由原告負擔。
本判決原告勝訴部分於原告以新台幣貳拾柒萬元供擔保後，得假執行。但被告如於假
執行標的物拍定、變賣或其他財產權假執行程序終結前，以新台幣捌拾萬玖仟貳佰陸
拾肆元為原告預供擔保，得免為假執行。
原告其餘假執行之聲請駁回。
    事實及理由
一、本件原告起訴主張：被告與訴外人丙○○為男女朋友關係，其二人於民國九十一
    年十二月二十六日，至台南市○○區○○街三九０號，以月租新台幣（下同）二
    千五百元，向該屋二房東之原告分租三樓房間一間。嗣於同年月三十一日十八時
    許，兩造因房租起爭執後，被告乃外出找尋磚塊以備殺害原告之用，俟同日二十
    四時許，丙○○以無水可用且馬桶不通為由，騙原告上三樓，並趁原告進入浴室
    背對被告及丙○○二人，彎身欲檢修之際，由被告持磚塊重擊原告頭部數次，致
    原告頭部當場血跡四濺，原告忍痛與被告扭打，丙○○見狀即用力推開原告，被
    告則將原告頭部朝馬桶上方牆壁、浴缸邊沿及浴缸右上邊牆壁猛力撞擊數下，致
    原告受有「頭部外傷併顱內出血」之傷害，被告及丙○○隨即強取原告之財物逃
    逸。原告雖身受重傷但仍自行報警，經警及時送醫救治後，行開顱手術清除血塊
    後而倖免於難。被告故意不法侵害原告之身體，自應賠償原告因而所受之損害：
    (1)醫療費用一萬四千二百二十四元：原告因前開傷害，經送奇美醫院治療，合計
    支出醫療費用一萬四千二百二十四元。(2)工作所得損失九十八萬五千七百七十六
    元：原告原為裁縫師，每日平均收入約一、二千元，但遭此重大傷害後，迄今仍
    無法正常生活，以勞工每月最低工資一萬五千八百四十元計，被告應賠償原告至
    年滿六十歲時無法工作之工作所得損失九十八萬五千七百七十六元。(3)精神慰撫
    金二百萬元。爰依侵權行為之法律關係，請求被告賠償三百萬元等情；並聲明：
    (一)被告應給付原告三百萬元，及自起訴狀繕本送達翌日起至清償日止，按週年利
    率百分之五計算之利息。(二)訴訟費用由被告負擔。(三)原告願供擔保，請准宣告假
    執行。
二、被告則以：原告請求之金額過高，被告不同意賠償等語，資為抗辯；並聲明：(一)
    原告之訴及假執行之聲請均駁回。(二)訴訟費用由原告負擔。(三)如受不利之判決，
    被告願供擔保，請准宣告免為假執行。
三、原告前開主張之事實，有本院九十二年度訴字第二三二號刑事判決在卷足憑，且
    為被告所不爭，復經本院依職權調取台灣高等法院台南分院九十二年度上訴字第
    六三七號殺人未遂等案件刑事卷核閱無誤，自堪信為真實。按故意或過失，不法
    侵害他人之權利者，負損害賠償責任；不法侵害他人之身體或健康者，對於被害
    人因此喪失或減少勞動能力或增加生活上之需要時，應負損害賠償責任；不法侵
    害他人之身體、健康、名譽、自由、信用、隱私、貞操，或不法侵害其他人格法
    益而情節重大者，被害人雖非財產上之損害，亦得請求賠償相當之金額，民法第
    一百八十四條第一項前段、第一百九十三條第一項及第一百九十五條第一項前段
    分別定有明文。本件被告故意不法侵害原告之身體，既堪認定，則被告對於原告
    因而所受之損害，自應依前揭規定，負損害賠償責任。
四、茲將原告請求被告賠償費用，是否應予准許，分述為次：
（一）醫療費用一萬四千二百二十四元部分：原告主張其因前開傷害，經送奇美醫院
      治療，合計支出醫療費用一萬四千二百二十四元等情，有奇美醫院九十二年十
      二月四日病情摘要在卷足憑，且為被告所不爭，堪予採信。從而，原告請求被
      告應賠償原告所受之損害即醫療費用一萬四千二百二十四元，洵屬正當，應予
      准許。
（二）工作所得損失九十八萬五千七百七十六元部分：
　１、原告主張其為裁縫師，每日平均收入約一、二千元，但遭此重大傷害後，迄今
　　　仍無法正常生活，其請求以勞工每月最低工資一萬五千八百四十元計算其工作
　　　所得損失等情，已經證人即原告之前妻鄧素娥證述：「三、四年前離婚，離婚
　　　之前都住在一起，他（原告）開西裝店附設修改衣服，他是老闆，壹個月收入
　　　三萬多到五、六萬元不等，這是開店的收入，我們夫妻一起作的收入，原告受
　　　傷之前眼睛還可以作，原告負責西裝製作，西褲部分由我及原告一起分工製作
　　　，從離婚之後到發生事情這段時間，偶而我會回去看看他，我們有聯絡，他是
　　　在安富街三九○號作，後來西裝店生意不好，原告有在住處前面賣小吃（魷魚
　　　羹），離婚之後他壹個月的收入聽他說三萬多元，離婚之後裁縫、小吃店都有
　　　作，收入兩個加起來三萬多元」等語，經與卷附原告於八十九年度、九十年度
　　　之所得分別為十八萬元、十九萬三千元互核，有財政部財稅資料中心九十二年
　　　六月十七日資五字第九二０九三三九五號函附原告財產資料在卷足按，可認原
　　　告主張以勞工每月最低工資一萬五千八百四十元計算其因被告之重大傷害行為
　　　，致其無法工作所受之工作所得損失等語，應屬可採。
　２、原告又主張其右眼義眼，左眼視神經萎縮，視力僅達眼前三十公分手動作，迄
　　　今仍無法工作，被告應賠償其至年滿六十歲時之工作所得損失云云，固據提出
　　　成大醫院九十二年八月五日診斷證明書及勞工保險殘廢診斷書為憑；惟查：原
　　　告左眼視神經萎縮應屬於視網膜病變所引起，有成大醫院九十二年十一月十日
　　　（九二）成附醫眼字第一二五七一號函附卷可稽，足徵原告之左眼視神經萎縮
　　　並非外傷所引起，則原告依此請求被告應賠償其至年滿六十歲時之工作所得損
　　　失，尚非有據。
　３、原告於九十一年十二月三十一日因被告之不法侵害行為入院治療，並接受開顱
　　　手術，於九十二年二月二十一日出院，目前仍定時回門診追蹤治療（藥物治療
　　　）。一般而言，以其傷害出血術後，大約六個月可以恢復，有奇美醫院九十二
　　　年十二月四日（九二）奇醫字第五四七八號函附病情摘要在卷可參，足見原告
　　　請求被告賠償其自受傷害後六個月期間之工作所得損失九萬五千零四十元（
　　　15840 ×6=95040），要屬有據，應予准許。惟逾此金額之請求，尚非可取。
（三）精神慰撫金二百萬元部分：本院參酌原告陳稱：其為國小畢業，從事裁縫為業
      等語，八十九年度、九十年度所得分別為十八萬元、十九萬三千元，有坐落嘉
      義縣朴子市房屋應有部分三分之一之財產；另被告陳稱：其為高職畢業，無業
      等語，查無其財產資料，此有財政部財稅資料中心九十二年六月十七日資五字
      第九二０九三三九五號函附兩造財產資料在卷足佐，及被告僅因細故，竟持磚
      塊重擊原告頭部數次，並將原告頭部朝馬桶上方牆壁、浴缸邊沿及浴缸右上邊
      牆壁猛力撞擊數下，致原告受有「頭部外傷併顱內出血」之傷害，使其肉體及
      精神因而遭受極大痛苦等一切情狀，因認原告請求精神慰撫金七十萬元，要屬
      適當，應予准許。至逾此數額之請求，尚嫌過高，為無理由。
五、綜上所述，被告故意不法侵害原告之身體，對原告因而所受之損害合計八十萬九
    千二百六十四元，自應負損害賠償之責。從而，原告依侵權行為之法律關係，請
    求被告給付八十萬九千二百六十四元，及自起訴狀繕本送達翌日即九十二年六月
    十一日起至清償日止，按週年利率百分之五計算之利息，為有理由，應予准許。
    至逾此所為之請求，為無理由，應予駁回。
六、兩造分別陳明願供擔保，聲請宣告假執行及免為假執行，經核原告勝訴部分，合
    於法律之規定，爰各酌定相當之擔保金額宣告之。至原告其餘假執行之聲請，因
    訴之駁回而失所依附，不應准許。
七、結論：本件原告之訴為一部有理由，一部無理由，並依民事訴訟法第七十九條、
    第三百九十條第二項、第三百九十二條第二項、第三項，判決如主文。
中　　　華　　　民　　　國　　九十三　　年　　　一　　　月　　　七　　　日
                                臺灣臺南地法院民事第二庭
~B法　　　官　張季芬
右為正本係照原本作成。
如對本判決上訴，須於判決送達後廿日內向本院提出上訴狀
中　　　華　　　民　　　國　　九十三　　年　　　一　　　月　　　七　　　日
~B法院書記官　李榮杰
